【裁判字號】    99,裁,736
【裁判日期】    990325
【裁判案由】    電子遊戲場業管理條例
【裁判全文】
最  高  行  政  法  院  裁  定
                                       99年度裁字第736號
再 審原 告  李健民即歡樂谷兒童遊樂場
再 審被 告  臺北縣政府
代  表  人  甲○○
上列當事人間電子遊戲場業管理條例事件，再審原告對於中華民
國98年11月19日本院98年度判字第1403號判決，提起再審之訴，
本院裁定如下：
    主  文
再審之訴駁回。
再審訴訟費用由再審原告負擔。
    理  由
一、按提起再審之訴，應依行政訴訟法第277條第1項第4款之規
    定表明再審理由，此為必須具備之程式。所謂表明再審理由
    ，必須指明確定判決有如何合於行政訴訟法第273條或第274
    條所定再審事由之具體情事，始為相當。倘僅泛言有再審事
    由而無具體情事者，仍難謂已合法表明再審理由，所提再審
    之訴，即屬不合法。
二、再審原告於民國93年6月24日，經再審被告核准營利事業變更
    營業地址為臺北縣三重市○○街2號1樓，所營營業項目為：
    木馬、太空珠、直升機、賽車、棒球、足球等兒童玩具。嗣
    再審原告於94年12月23日向再審被告申請變更營利事業營業
    項目為「J701010電子遊戲場業」。案經再審被告審查以95
    年1月3日北府建登字第0941068379號營利事業登記審查通知
    書，認為依再審被告90年4月23日北府城開字第145266號公
    告規定，該縣商業區申請設立電子遊戲場時，營業場所應距
    離國小、國中、高中、高職及醫院1,000公尺以上，再審原
    告申請營業地點不符上開規定，請另覓地點經營等語，而為
    否准所請之處分。再審原告不服，訴經經濟部以95年5月24
    日經訴字第09506166600號訴願決定書撤銷該處分。復因再
    審被告遲未為行政行為，再審原告以再審被告有於法定期間
    應作為而不作為之情事，顯有怠為處分之違法，於95年7月5
    日經由再審被告向經濟部提起訴願。惟在經濟部審理期間，
    再審被告已於95年9月29日北府建登字第0953041987號營利
    事業登記審查通知書，為否准再審原告申請之處分(下稱原
    處分)。再審原告不服，向行政院提起本件訴願，並經行政
    院秘書處於95年10月19日以院臺訴移字第0950049219號移文
    單移請經濟部辦理，遭決定駁回，遂提起本件行政訴訟，經
    臺北高等行政法院96年度訴字第1532號判決駁回，再審原告
    不服遂對之提起上訴，經本院98年度判字第1403號判決駁回
    確定。
三、本件再審原告主張本院98年度判字第1403號確定判決有行政
    訴訟法第273條第1項第1款事由，對之提起再審之訴，主張
    ：原核發使用執照未登載使用類組者，該管主管建築機關於
    建築物申請變更使用執照或建築物所有權人申請加註時，始
    有權確認其類別與組別。再審被告於再審原告無前述情況下
    ，竟認定系爭建築物使用類組應屬G3類組及D1類組，有適用
    建築法第73條第2項及建築物使用類組及變更使用辦法第2條
    第2項及第3項規定錯誤之情形。再審原告提供臺北縣多家遊
    樂場登記營業項目，均與再審原告持有之營利事業登記事項
    相符，該等遊樂場均取得臺北縣政府核發營業項目代碼「J7
    01010電子遊戲場業」之營利事業登記，原判決認定依電子
    遊戲場業管理條例第4條第1項但書規定，再審原告所經營項
    目為兒童玩具，均屬機械式遊樂設施，不具影像、圖案，僅
    供兒童騎乘，非屬電子遊戲場管理條例所稱電子遊戲機，顯
    誤解前揭條例規定，有適用法規顯有錯誤之違法云云，經核
    其再審訴狀所表明之再審理由，無非說明其對於上開確定判
    決、原處分或訴願決定不服之理由，而對於上開確定判決究
    有如何合於行政訴訟法第273條第1項第1款之具體情事，則
    未據敘明，依上開規定及說明，其再審之訴自非合法。
四、據上論結，本件再審之訴為不合法。依行政訴訟法第278條
    第1項、第104條、民事訴訟法第95條、第78條，裁定如主文
    。
中    華    民    國    99    年    3     月    25    日
                    最高行政法院第六庭
                        審判長法官  吳  明  鴻
                              法官  林  茂  權
                              法官  侯  東  昇
                              法官  劉  介  中
                              法官  黃  秋  鴻
以  上  正  本  證  明  與  原  本  無  異
中    華    民    國    99    年    3     月    26    日
                              書記官  張  雅  琴


司法院資訊處製作；財團法人民間司法改革基金會備份。
